【裁判字號】    89,訴,307
【裁判日期】    890704
【裁判案由】    妨害自由
【裁判全文】
臺灣臺南地方法院刑事判決                          八十九年度訴字第三七號
    公  訴  人  臺灣台南地方法院檢察署檢察官
    被      告  戊○○
                己○○
                丙○○
                庚○○
    右四人共同
    選任辯護人  彭冀湘
右列被告因妨害自由等案件，經檢察官提起公訴 (八十九年度偵字第四七七號)，本
院判決如左：
    主    文
戊○○、己○○、丙○○、庚○○共同以強暴方法，剝奪人之行動自由，各處有期徒
刑陸月。
    事    實
一、庚○○於民國八十八年四月七日晚間、在台南縣玉井鄉之星光ＫＴＶ因細故與丁○○發生衝突，紛亂中庚○○背後被踢中一腿，認係丁○○所為而懷恨在心，乃
    於翌日夥同戊○○、己○○及丙○○等人，在台南縣王井鄉玉田村玉田二百零九
    之三十號西側指南針檳榔攤內，以電話邀約乙○○、丁○○及甲○○三人到上開
    檳榔攤談判，其間庚○○等四人並先後毆打乙○○及丁○○（傷害部分，業據撤
    回告訴），因丁○○及乙○○被毆打後，指前一日踢庚○○者係伊等住於高雄之
    某友人，戊○○、己○○、丙○○、庚○○四人為使丁○○、乙○○、甲○○三
    人帶其等四人赴高雄尋找伊三人所謂之「友人」報復，竟基於剝奪丁○○、乙○○、甲○○三人行動自由之犯意聯絡，以強暴脅迫之方式，欲將丁○○、乙○○
    、甲○○三人強押上廂型車載往高雄尋仇。嗣乙○○趁隙脫逃並開車逃逸，己○○開車攔截未果，戊○○、己○○、丙○○、庚○○四人因恐乙○○報警，遂釋
    放丁○○及甲○○，並四處逃逸。經警獲報後，循線將戊○○、己○○、丙○○
    、庚○○四人查獲。
二、案經丁○○及乙○○訴由台南縣警察局玉井分局報請台灣台南地方法院檢察署檢
    察官偵查起訴。
    理    由
一、訊據被告戊○○、己○○、丙○○、庚○○四人均否認有何妨害自由犯行，辯稱
    當日毆打丁○○、乙○○二人後，大家一起走出來，是丁○○、乙○○、甲○○
    三人主動要帶渠等四人至高雄，而乙○○自行開車離開之時，好像有人追過去，
    但並非渠等四人，渠等四人並未剝奪被害人三人之行動自由云云。經查，被告四
    人確有剝奪丁○○、乙○○、甲○○三人行動自由之事實，業據證人即被害人丁○○、乙○○及甲○○三人於警訊中證述綦詳，而證人丁○○、乙○○、甲○○
    三人於偵查中亦明確證述「他們要我們帶他們去高雄找人」等語（見臺灣台南地
    方法院檢察署檢察官八十九年元月十三日訊問筆錄），顯與被告四人辯稱係丁○○、乙○○、甲○○三人主動要帶渠等四人至高雄乙節不符；何況，證人乙○○
    於偵查及本院隔離訊問時，均明確證述伊趁機開車欲離開之際，有一部車追趕，
    己○○並自追趕之車上跳來擋伊等語（見臺灣台南地方法院檢察署檢察官八十九
    年元月十三日訊問筆錄及本院八十九年四月七日審理筆錄）。綜上所述，以當日
    甲○○一再向被告四人求情，而丁○○、乙○○二人仍遭被告四人糾眾毆打成傷
    之後，丁○○、乙○○、甲○○三人顯不可能於深夜且其中二人被毆打成傷之後
    ，仍同意與被告四人一起前往遠赴高雄。再查，證人丁○○、甲○○二人於本院
    審理時，雖一再以「被告四人無強押之意思」云云迴護被告四人；而證人乙○○
    於本院審理時，雖仍證述伊趁機離開之時，確有車前往追趕，而其中確有己○○
    ，但對細節亦不願說明，且亦請求本院對被告從輕量刑等語（見本院八十九年四
    月七日審理筆錄）；惟以丁○○、乙○○、甲○○三人於警訊中證述之明確綦詳
    ，而甲○○甚至證稱「當時我苦苦哀求十幾次，甚至跪地哀求他們，他們也不願
    放我們走」等語（見甲○○之警訊筆錄），顯見丁○○、乙○○、甲○○三人於
    本院所述，應均係因事後已與被告四人和解而為之迴護之詞，已不足為被告有利
    之證據。綜上所述，被告四人所辯，顯係事後畏罪卸責之詞，不足採信。本件事
    證明確，被告戊○○、己○○、丙○○、庚○○四人犯行，均堪認定。
二、核被告戊○○、己○○、丙○○、庚○○四人之所為，係犯刑法第三百零二條第
    一項之罪。被告四人間就上開犯行間，有犯意聯絡及行為分擔，均為共同正犯。
    又被告四人一行為剝奪丁○○、乙○○、甲○○三人之行動自由，係一行為觸犯
    數罪名，應從一重處斷。爰審酌被告犯罪之動機、手段、所生危害等一切情狀，
    各量處如主文所示之刑，以資懲儆。
三、據上論斷，應依刑事訴訟法第二百九十九條第一項前段，刑法第二十八條、第三
    百零二條第一項、第五十五條前段，罰金罰鍰提高標準條例第一條前段，判決如
    主文。
中      華      民      國    八  十  九    年    七    月      四      日
                                    臺灣臺南地方法院刑事第一庭
                                        法  官  王  獻  楠
右正本證明與原本無異。
如不服本判決，應於判決送達後十日內，向本院提出上訴狀。
                                        書記官  陳  玉  果
中      華      民      國    八  十  九    年    七    月      四      日
附錄本案論罪科刑法條全文。
刑法第三百零二條第一項：
  私行拘禁或以其他非法方法，剝奪人之行動自由者，處五年以下有期徒刑、拘役或
  三百元以下罰金。


司法院資訊處製作；財團法人民間司法改革基金會備份。
